【裁判字號】    99,簡上,143
【裁判日期】    990819
【裁判案由】    家暴傷害
【裁判全文】
臺灣基隆地方法院刑事判決             99年度簡上字第143號
公  訴  人  臺灣基隆地方法院檢察署檢察官
上  訴  人
即  被  告  丁○○
上列上訴人即被告因家庭暴力之傷害案件，不服本院基隆簡易庭
99年度基簡字第783號，中華民國99年5月31日第一審簡易判決（
聲請案號：99年度偵字第2178號）提起上訴，本院管轄之第二審
合議庭判決如下：
    主  文
上訴駁回。
丁○○緩刑貳年，緩刑期內付保護管束。
    事實及理由
一、本案經本院審理結果，認第一審判決以被告丁○○犯刑法第
    277條第1項傷害罪，處拘役50日，並諭知如易科罰金，以新
    臺幣1,000元折算1日，其認事用法均無違誤，量刑亦屬適當
    ，應予維持。除檢察官聲請簡易判決處刑書犯罪事實欄一之
    第一列「丁○○與甲○○係夫妻關係」之記載，應補充記載
    為「丁○○與甲○○係夫妻關係，屬家庭暴力防治法第3條
    第1款之家庭成員關係」外，並引用第一審判決書（如附件
    ）記載之事實、證據及理由。
二、上訴人即被告上訴意旨：因被告與原告已於99年6月2日達成
    和解，原告已原諒被告，並不再追究，原審判決量刑過重，
    爰請求從輕量刑等語。
三、訊據被告丁○○對於本件傷害犯行，業於本院第二審合議庭
    審理中坦承不諱，核與告訴人指訴遭傷害之情節大致相符，
    而告訴人受有頭部外傷合併右臉瘀傷和擦傷、右手挫傷合併
    瘀傷、右膝擦挫傷、左大腿挫傷合併瘀傷及左手肘挫傷合併
    瘀傷等傷害，亦有瑞芳醫院診斷證明書（見99年度偵字第
    2178號卷第20頁）、員警職務報告及傷害和現場照片6張在
    卷可稽，足認被告自白與事實相符，被告所犯本件傷害犯行
    ，事證明確，應依法論科。
四、核被告丁○○係犯刑法第277條第1項傷害罪。本院審酌被告
    之素行、犯罪動機、行為手段、告訴人甲○○所受傷勢、被
    告與告訴人達成和解，及被告犯後態度、家庭經濟狀況等一
    切情狀，認原審已審酌被告丁○○之犯罪情節，判處拘役50
    日，並諭知如易科罰金，以新臺幣1,00 0元折算1日，核其
    認事用法並無違誤，量刑亦堪稱妥適，應予維持；且按刑罰
    之量定，本為法院得依職權自由裁量之事項，苟於法定刑度
    之內，予以量定，且客觀上並無明顯濫權之情形者，自不容
    當事人任憑主觀意見，指摘其違法、失當，是被告上訴意旨
    以原審判決刑度過重，尚難上訴有理由，應予駁回。
五、另審酌上訴人未曾因故意犯罪而受有期徒刑以上刑之宣告，
    有臺灣高等法院被告前案紀錄表在卷可按；且上訴人已與告
    訴人和解成立，並表示願意撤回告訴，本院因認上訴人經此
    偵審及科刑教訓，當知警惕，信無再犯之虞，原審所宣告之
    刑，以暫不執行為適當，爰併諭知緩刑2年，以勵自新。惟
    緩刑期間內，依家庭暴力防治法第38條第1項之規定，付保
    護管束。
六、據上論斷，依刑事訴訟法第455條之1第1項、第3項、第368
    條、第373條，家庭暴力防治法第2條第2款、第38條第1項，
    刑法第11條、第74條第1項第1款，判決如主文。
本案經檢察官丙○○到庭執行職務。
中    華    民    國    99    年    8    月    19    日
                  刑事第三庭審判長法  官  陳志祥
                                  法  官  張婷妮
                                  法  官  陳伯厚
以上正本證明與原本無異。
本件判決不得上訴。
中    華    民    國    99    年    8     月    20    日
                                  書記官  王惠萍
附錄論罪法條：
家庭暴力防治法第38條
犯家庭暴力罪或違反保護令罪而受緩刑之宣告者，在緩刑期內應
付保護管束。
法院為前項緩刑宣告時，得命被告於付緩刑保護管束期間內，遵
守下列一款或數款事項：
一、禁止實施家庭暴力。
二、禁止對被害人為騷擾、接觸、跟蹤、通話、通信或其他非必
    要之聯絡行為。
三、遷出被害人之住居所。
四、遠離下列場所特定距離：被害人之住居所、學校、工作場所
    或其他被害人或其特定家庭成員經常出入之特定場所。
五、完成加害人處遇計畫。
六、其他保護被害人或其特定家庭成員安全之事項。
法院依前項第 5 款規定，命被告完成加害人處遇計畫前，得準
用第 14 條第 2 項規定。
法院為第 1 項之緩刑宣告時，應即通知被害人及其住居所所在
地之警察機關。
受保護管束人違反第 2 項保護管束事項情節重大者，撤銷其緩
刑之宣告。
附件：
臺灣基隆地方法院刑事簡易判決         99年度基簡字第783號
聲  請  人  臺灣基隆地方法院檢察署檢察官
被      告  丁○○  男  47歲（民國○○年○○月○○日生）
                    身分證統一編號：Ｚ000000000號
                    住臺北縣瑞芳鎮○○○○路正貿新村21號
                      2樓
                    居臺北縣瑞芳鎮○○路228號3樓
上列被告因傷害案件，經檢察官聲請以簡易判決處刑（99年度偵
字第2178號），本院判決如下：
    主  文
丁○○傷害人之身體，處拘役伍拾日，如易科罰金，以新臺幣壹
仟元折算壹日。
    犯罪事實及理由
一、本件於犯罪事實欄、證據及所犯法條均引用檢察官聲請簡易
    判決處刑書之記載（如附件）。
二、爰審酌被告之素行尚佳，然與告訴人係夫妻關係，不知互敬
    互重，於酒後恣意徒手傷害告訴人，犯罪後仍飾詞狡辯，且
    迄今未與告訴人達成和解，賠償告訴人所受損害等一切情狀
    ，量處如主文所示之刑，並諭知易科罰金之折算標準，以示
    懲儆。
三、據上論斷，應依刑事訴訟法第449條第1項、第454條第2項，
    刑法第277條第1項、第41條第1項前段，刑法施行法第1條之
    1，逕以簡易判決處刑如主文。
四、如不服本判決，得自收受判決正本送達之日起10日內，向本
    院提起上訴（須附繕本）。
中    華    民    國    99    年    5     月    31    日
                  基隆簡易庭法    官  陳姵君
以上正本證明與原本無異。
如不服本判決，應於判決送達後10日內，向本院提出上訴書狀，
敘述上訴理由，上訴於本院合議庭，並按他造當事人之人數附具
繕本。
中    華    民    國    99    年    5     月    31    日
                            書 記 官  彭筠凱
附錄論罪法條：
中華民國刑法第277條
傷害人之身體或健康者，處 3 年以下有期徒刑、拘役或 1 千元
以下罰金。
犯前項之罪因而致人於死者，處無期徒刑或 7 年以上有期徒刑；
致重傷者，處3年以上10年以下有期徒刑。
附件：
臺灣基隆地方法院檢察署檢察官聲請簡易判決處刑書
                                      99年度偵字第2178號
    被      告  丁○○  男  47歲（民國○○年○○月○○日生）
                        住臺北縣瑞芳鎮○○○○路正貿新村
                        21號2樓
                        居臺北縣瑞芳鎮○○路228號3樓
                        國民身分證統一編號：Ｚ000000000號
上列被告因傷害案件，業經偵查終結，認為宜聲請以簡易判決處
刑，茲敘述犯罪事實及證據並所犯法條如下：
        犯罪事實
一、丁○○與甲○○係夫妻關係，緣丁○○於民國99年4月27日
    晚間，在臺北縣瑞芳鎮○○路32之7號鐵牛小吃店，與朋友
    飲酒後，撥打電話要求甲○○前來接其返家。俟甲○○於翌
    日凌晨0時30分許抵達上開處所時，丁○○竟拒絕返家，復
    基於傷害他人身體之犯意，以徒手拳打腳踼毆打甲○○，致
    甲○○因而受有頭部外傷合併右臉瘀傷和擦傷、右手挫傷合
    併瘀傷、右膝擦挫傷、左大腿挫傷合併瘀傷及左手肘挫傷合
    併瘀傷等傷害。案經警據報到場處理，當場制止並逮捕丁○
    ○，始查知上情。
二、案經告訴人甲○○訴由臺北縣政府警察局瑞芳分局移送偵辦
    。證據並所犯法條
一、上開犯罪事實，訊之被告丁○○，雖矢口否認，辯稱：當時
    其與告訴人吵架，其喝醉酒，跟伊講話不高興，其以手推伊
    ，伊被推倒在地而受傷，剛好警察巡邏車經過，就將其逮捕
    了云云。然查，被告雖矢口否認毆打告訴人，然告訴人甲○
    ○於上開時、地為被告毆打受傷，且被告直至員警據報前往
    制止逮捕猶不停手等事實，業據告訴人指訴綦詳，復有診斷
    證明書、員警職務報告及照片6張在卷可資佐證，況被告對
    於告訴人於上開時、地，因其行為受傷之事實，於偵訊時自
    白不諱，是告訴人為被告於上開時、地遭被告毆傷之事實應
    堪認定。從而，本案被告所辯無非推諉卸責之詞委無足採，
    其涉有刑法傷害犯行，洵堪認定。
二、核被告所為，係犯刑法第277 條第1 項之普通傷害罪嫌。
三、依刑事訴訟法第451 條第1 項聲請逕以簡易判決處刑。
    此致
臺灣基隆地方法院基隆簡易庭
中    華    民    國    99    年    5     月    4     日
                              檢 察 官  乙 ○ ○
本件正本證明與原本無異
中    華    民    國    99    年    5    月    19    日
                              書 記 官  魯 婷 芳

司法院資訊處製作；財團法人民間司法改革基金會備份。
